# 合同能源管理

提问人：wlphr 时间：2011-08-29 15:29:19
1.目前我公司作为投资方签订了一份合同能源管理的合同，不知这类型合同是否需要缴纳印花税？如果要，是属于什么类别的合同缴纳？ 2.作为分享型合同能源管理，如果作为固定资产处理，那么它所选择的折旧年限可以允许按合同分享期限作为折旧年限吗？这样会不会和税法规定的折旧年限有冲突？

回答人：chenyiwei
建议首先看看本版面上以前对合同能源管理业务会计处理方法的讨论，确定可采用的合适的会计处理模式。如果投资方（合同能源管理服务企业）承担了节能设施所有权上的主要风险和报酬的，则作为经营租赁处理，这时的折旧年限一般确定为合同约定的管理年限，因为租赁期满时通常该设备的所有权需无偿转移给用能单位。